

Kadek Prima Giant Marta Dinata

Full Stack Developer

Profil

Saya adalah lulusan S1 Ilmu Komputer yang memiliki pengalaman sebagai Fullstack Developer dengan menggunakan Laravel dan VueJS. Saya memiliki keahlian dalam prinsip-prinsip desain MVC, SOLID principle, pemrograman Android, GitHub, pengembangan web, Git, MySQL, debugging, keterampilan analitis dan pemecahan masalah.

Pendidikan

Bachelor's degree, Computer Science

Agt 2020 - Apr 2024

Univesitas Pendidikan Ganesha

Mathematics and Computer Science

Mei 2017 - Mei 2020

SMA Negeri 4 Singaraja

Pengalaman Kerja

Chief Technology Officer

Jul 2023

Lukita

Sebagai CTO di Lukita, saya memimpin strategi teknologi, pengembangan produk, dan keamanan informasi. Saya bertanggung jawab untuk memastikan inovasi teknologi, manajemen tim yang efisien, dan kolaborasi antar departemen untuk mencapai tujuan bisnis. Dengan fokus pada kualitas perangkat lunak dan pemeliharaan infrastruktur, saya berupaya memastikan Lukita tetap menjadi pemimpin industri melalui pengembangan produk unggulan dan solusi teknologi inovatif.

Mobile Developer

Jul 2023

Lukita

Sebagai Mobile Developer di Lukita selama 8 bulan dengan model kerja jarak jauh, saya membawa keahlian dalam manajemen teknologi, Firebase, pemrograman, GitHub, dan pengembangan Android menggunakan Android Jetpack dan Kotlin. Saya berkomitmen untuk menciptakan solusi seluler yang inovatif dan responsif, meningkatkan pengalaman pengguna.

Mobile Developer Intern

Feb 2023 - Jun 2023

Bangkit Academy led by Google, Tokopedia, Gojek, & Traveloka, Indonesia

Sebagai Mobile Development Cohort, saya berkewajiban belajar bagaimana membuat sebuah aplikasi android dengan bahasa pemrograman Kotlin, dan mengimplementasikanya dengan external api maupun membuat api itu sendiri emnggunakan bahasa pemrogramman lain seperti PHP.

Detail pribadi

LinkedIn

linkedin.com/in/primagiant

Keahlian

Laravel

VueJS

SOLID Design Principles

Android Development

Android Jetpack

Programming

Android

Kotlin

GitHub

Web Development

Git

SQL

JQuery

Java

React.js

Redux

HTML5

Critical Thinking

Python (Programming Language)

English

Machine Learning

Databases

Outsourcing Front End Developer

Mei 2022 - Sep 2022

PT GANADEV MULTI SOLUSI, Kab. Buleleng, Bali

Merancang dan Membuat ui aplikasi sesuai dengan design yang diinginkan menggunakan bootsrap sebagai framework CSS pada Laravel Blade.

Backend Developer

Apr 2022 - Sep 2022

Pazdg, Singaraja

Sebagai backend developer saya berkewajiban untuk membuat dan mengembangkan backend server menggunakan Arsitektur REST dengan framework Laravel dan PHP. Mengintegrasikan sistem dengan Database relasional maupun nonrelasional seperti MySql, dan MonggoDB.

Sertifikat

Git dengan GitHub	Feb 2023
Memulai Dasar Pemrograman untuk Menjadi Pengembang Software	Feb 2023
Pengenalan ke Logika Pemrograman	Feb 2023
Memulai Pemrograman Dengan Kotlin	Feb 2023
Belajar Membuat Aplikasi Android untuk Pemula	Mar 2023
Belajar Fundamental Aplikasi Android	Apr 2023
Belajar Prinsip Pemrograman SOLID	Apr 2023
TOEFL ITP	Nov 2023
Gemastik XV	Nov 2022
HTML5 Application Development Fundamentals	

Bagian khusus

Lukita Mobile App

Mei 2023 - Mei 2023

Backend Engineer

Sebuah aplikasi mobile yang mengimplementasikan Al deteksi Lukisan, menggunakan camera untuk merekam dan hasil inputnya akan di kirimkan ke api yang sudah mengimplementasikan Model Deteksi Lukisan

DilMicLearn

Agt 2022 - Feb 2023

Fullstack Developer

DilMicLearn merupakan sebuah website yang digunakan oleh Dosen Prodi Ilmu Komputer Universitas pendidikan Ganesha untuk melakukan proses Learning. Pada website ini saya bertanggung jawab dalam membuat RestAPI dengan Laravel, merancang Database, merancang UI sistem dan mengimplementasikanya dengan VueJS.

PHP

MySQL

Cascading Style Sheets (CSS)

HTML

Troubleshooting

Analytical Skills

Problem Solving

Computer Science

Mathematics

Management

REST APIS

Project Management

Microsoft Office

Project Planning

Software Design

Technology Leadership

Technology Management

Firebase

Node.js

JavaScript

Bahasa

English

Indonesian